Inventaris van het archief van de Commissie van Beheer en Toezicht over de Droogmaking der kleine Plassen in Schieland beoosten Rotterdam (nu Polder Prins Alexander), 1864-1875
Nationaal Archief, Den Haag
- Stukken betreffende bepaalde onderwerpen., II.
  - Verwerving van de eigendom van het droog te maken gebied., A.
    - Contracten van aankoop van percelen ten behoeve van de droogmaking., 6.
      - Contract inzake verkoop van 20 percelen land en water, gelegen te Kralingen door H.J. Augustijn te Zoetermeer, J.C. Ploos van Amstel te Delft en A.C. Smits te Amsterdam aan de Commissie van beheer en toezicht over de droogmaking der kleine plassen in Schieland, goedgekeurd door Gedeputeerde Staten van Zuid-Holland 4 september 1866. Met een bewijs van niet bestaande hypothecaire inschrijvingen., 164; 1 omslag
        Besteknummer 113
      - Contract inzake verkoop van een perceel land, gelegen te Zevenhuizen door F. en H. Paul aldaar aan de Commissie van beheer en toezicht over de droogmaking der kleine plassen in Schieland, goedgekeurd door Gedeputeerde Staten van Zuid-Holland 4 september 1866. Met een bewijs van niet bestaande hypothecaire inschrijvingen en een ouder eigendomsbewijs., 1856; 165; 1 omslag
        Besteknummer 114
      - Contract inzake verkoop van 9 percelen land en water, gelegen te Nieuwerkerk aan den IJssel door J. van Erkel aldaar aan de Commissie van beheer en toezicht over de droogmaking der kleine plassen in Schieland, goedgekeurd door Gedeputeerde Staten van Zuid-Holland 4 september 1866. Met bewijzen van niet bestaande hypothecaire inschrijvingen een staat van hypothecaire inschrijving en een ouder eigendomsbewijs., 1835; 166; 1 omslag
        Besteknummer 115
      - Contract inzake verkoop van 11 percelen land en water, gelegen te Zevenhuizen door P. Keijzer en J. van Zanten aldaar aan de Commissie van beheer en toezicht over de droogmaking der kleine plassen in Schieland, goedgekeurd door Gedeputeerde Staten van Zuid-Holland 4 september 1866. Met een bewijs van doorhaling van hypothecaire inschrijving en een staat van hypothecaire inschrijving., 167; 1 omslag
        Besteknummer 116
      - Contract inzake verkoop van 45 percelen land en water, gelegen te Nieuwerkerk aan den IJssel door A. Tom te Bergschenhoek aan de Commissie van beheer en toezicht over de droogmaking der kleine plassen in Schieland, goedgekeurd door Gedeputeerde Staten van Zuid-Holland 4 september 1866. Met een bewijs van niet bestaande hypothecaire inschrijvingen., 168; 1 omslag
        Besteknummer 117
      - Contract inzake verkoop van 2 percelen land gelegen te Zevenhuizen door C. Verweij aldaar aan de Commissie van beheer en toezicht over de droogmaking der kleine plassen in Schieland, goedgekeurd door Gedeputeerde Staten van Zuid-Holland 4 september 1866. Met een bewijs van niet bestaande hypothecaire inschrijvingen., 169; 1 omslag
        Besteknummer 118
      - Contract inzake verkoop van 10 percelen land en water, gelegen te Kralingen door W. Dekker en F. Verzijden aldaar, aan de Commissie van beheer en toezicht over de droogmaking der kleine plassen in Schieland, goedgekeurd door Gedeputeerde Staten van Zuid-Holland 18 september 1866. Met een bewijs van doorhaling van hypothecaire inschrijving en een staat van hypothecaire inschrijvingen., 170; 1 omslag
        Besteknummer 119
      - Contract inzake verkoop van 11 percelen land en water, gelegen te Kralingen door de familie Zwiep aldaar aan de Commissie van beheer en toezicht over de droogmaking der kleine plassen in Schieland, goedgekeurd door Gedeputeerde Staten van Zuid-Holland 18 september 1866. Met een bewijs van niet bestaande hypothecaire inschrijvingen en een ouder eigendomsbewijs., 1860; 171; 1 omslag
        Besteknummer 120
      - Contract inzake verkoop van 9 percelen land en water, gelegen te Kralingen door W. Frets aldaar aan de Commissie van beheer en toezicht over de droogmaking der kleine plassen in Schieland, goedgekeurd door Gedeputeerde Staten van Zuid-Holland 18 september 1866. Met een bewijs van niet bestaande hypothecaire inschrijvingen., 172; 1 omslag
        Besteknummer 121
      - Contract inzake verkoop van 19 percelen land en water, gelegen te Kralingen door C. Overgaag aldaar aan de Commissie van beheer en toezicht over de droogmaking der kleine plassen in Schieland, goedgekeurd door Gedeputeerde Staten van Zuid-Holland 18 september 1866. Met een bewijs van niet bestaande hypothecaire inschrijvingen., 173; 1 omslag
        Besteknummer 122
      - Contract inzake verkoop van 4 percelen land en water, gelegen te Capelle aan den IJssel door G. Kleij te Rotterdam aan de Commissie van beheer en toezicht over de droogmaking der kleine plassen in Schieland, goedgekeurd door Gedeputeerde Staten van Zuid-Holland 18 september 1866. Met een bewijs van niet bestaande hypothecaire inschrijvingen., 174; 1 omslag
        Besteknummer 123
      - Contract inzake verkoop van een perceel land gelegen te Hillegersberg door P. Dijkshoorn te Overschie aan de Commissie van beheer en toezicht over de droogmaking der kleine plassen in Schieland, goedgekeurd door Gedeputeerde Staten van Zuid-Holland 18 september 1866. Met een bewijs van niet bestaande hypothecaire inschrijvingen en een ouder eigendomsbewijs., 1864; 175; 1 omslag
        Besteknummer 124
      - Contract inzake verkoop van 2 percelen land gelegen te Hillegersberg door A. de Leeuw aldaar aan de Commissie van beheer en toezicht over de droogmaking der kleine plassen in Schieland, goedgekeurd door Gedeputeerde Staten van Zuid-Holland 18 september 1866. Met een bewijs van niet bestaande hypothecaire inschrijvingen., 176; 1 omslag
        Besteknummer 125
      - Contract inzake verkoop van 14 percelen land en water, gelegen te Hillegersberg door C. Bakker te Rotterdam aan de Commissie van beheer en toezicht over de droogmaking der kleine plassen in Schieland, goedgekeurd door Gedeputeerde Staten van Zuid-Holland 18 september 1866. Met een bewijs van niet bestaande hypothecaire inschrijvingen., 177; 1 omslag
        Besteknummer 126
      - Contract inzake verkoop van 3 percelen water en land, gelegen te Nieuwerkerk aan den IJssel door G. Kleij te Rotterdam aan de Commissie van beheer en toezicht over de droogmaking der kleine plassen in Schieland, goedgekeurd door Gedeputeerde Staten van Zuid-Holland 18 september 1866. Met een bewijs van niet bestaande hypothecaire inschrijvingen., 178; 1 omslag
        Besteknummer 127
      - Contract inzake verkoop van 14 percelen land en water, gelegen te Kralingen door A. den Outer aldaar, W. van Keulen te Kampen en J. van Keulen te Amsterdam aan de Commissie van beheer en toezicht over de droogmaking der kleine plassen in Schieland, goedgekeurd door Gedeputeerde Staten van Zuid-Holland 18 september 1866. Met een bewijs van niet bestaande hypothecaire inschrijvingen, een bewijs van doorhaling van hypothecaire inschrijving en een staat van hypothecaire inschrijving., 179; 1 omslag
        Besteknummer 128
      - Contract inzake verkoop van 156 percelen land en water, gelegen te Kralingen door Cl. van der Vliet wed. J. van Linschoten aldaar en haar minderjarige kinderen aan de Commissie van beheer en toezicht over de droogmaking der kleine plassen in Schieland, goedgekeurd door Gedeputeerde Staten van Zuid-Holland 18 september 1866. Met een bewijs van niet bestaande hypothecaire inschrijvingen., 180; 1 omslag
        Besteknummer 129
      - Contract inzake verkoop van 5 percelen water en land, gelegen te Kralingen door A. Graveland aldaar aan de Commissie van beheer en toezicht over de droogmaking der kleine plassen in Schieland, goedgekeurd door Gedeputeerde Staten van Zuid-Holland 18 september 1866. Met een bewijs van doorhaling van hypothecaire inschrijving en een staat van hypothecaire inschrijvingen., 181; 1 omslag
        Besteknummer 130
      - Contract inzake verkoop van 3 percelen water en land, gelegen te Kralingen door P. van Linschoten aldaar aan de Commissie van beheer en toezicht over de droogmaking der kleine plassen in Schieland, goedgekeurd door Gedeputeerde Staten van Zuid-Holland 18 september 1866. Met een bewijs van niet bestaande hypothecaire inschrijvingen., 182; 1 omslag
        Besteknummer 131
      - Contract inzake verkoop van 94 percelen land en water, gelegen te Hillegersberg door de familie van der Iman te Rotterdam en Hillegersberg aan de Commissie van beheer en toezicht over de droogmaking der kleine plassen in Schieland, goedgekeurd door Gedeputeerde Staten van Zuid-Holland 18 september 1866. Met een bewijs van niet bestaande hypothecaire inschrijvingen en oudere eigendomsbewijzen., 1785-1826; 183; 1 omslag
        Besteknummer 132
      - Contract inzake verkoop van 3 percelen land en water, gelegen te Hillegersberg door W.G. van de Poll te 's-Gravenhage aan de Commissie van beheer en toezicht over de droogmaking der kleine plassen in Schieland, goedgekeurd door Gedeputeerde Staten van Zuid-Holland 18 september 1866. Met een bewijs van niet bestaande hypothecaire inschrijvingen., 184; 1 omslag
        Besteknummer 133
      - Contract inzake verkoop van 16 percelen land en water gelegen, te Hillegersberg door J.H. van Damme te Delft en M.A.I. van Damme te 's-Gravenhage aan de Commissie van beheer en toezicht over de droogmaking der kleine plassen in Schieland, goedgekeurd door Gedeputeerde Staten van Zuid-Holland 2 oktober 1866. Met een bewijs van niet bestaande hypothecaire inschrijvingen., 185; 1 omslag
        Besteknummer 134
      - Contract inzake verkoop van 15 percelen land en water, gelegen te Hillegersberg door de familie Koole aan de Commissie van beheer en toezicht over de droogmaking der kleine plassen in Schieland, goedgekeurd door Gedeputeerde Staten van Zuid-Holland 2 okober 1866. Met een bewijs van niet bestaande hypothecaire inschrijvingen en een ouder eigendomsbewijs., 1846; 186; 1 omslag
        Besteknummer 135
      - Contract inzake verkoop van 3 percelen land en water, gelegen te Nieuwerkerk aan den IJssel door het Burgerlijk Armbestuur van Zevenhuizen aan de Commissie van beheer en toezicht over de droogmaking der kleine plassen in Schieland, goedgekeurd door Gedeputeerde Staten van Zuid-Holland 2 oktober 1866. Met een bewijs van niet bestaande hypothecaire inschrijvingen., 187; 1 omslag
        Besteknummer 136
      - Contract inzake verkoop van een perceel water gelegen te Kralingen door de familie den Outer aldaar aan de Commissie van beheer en toezicht over de droogmaking der kleine plassen in Schieland, goedgekeurd door Gedeputeerde Staten van Zuid-Holland 2 oktober 1866. Met een bewijs van niet bestaande hypothecaire inschrijvingen en een latere bevestiging van deze verkoop., 1869; 188; 1 omslag
        Besteknummer 137
      - Contract inzake verkoop van 30 percelen land en water, gelegen te Capelle aan den IJssel en Kralingen door A. van der Linde wed. D.C. Kleij te Capelle aan den IJssel c.s. aan de Commissie van beheer en toezicht over de droogmaking der kleine plassen in Schieland, goedgekeurd door Gedeputeerde Staten van Zuid-Holland 2 oktober 1866. Met een bewijs van niet bestaande hypothecaire inschrijvingen., 189; 1 omslag
        Besteknummer 138
      - Contract inzake verkoop van 2 percelen land en water, gelegen te Nieuwerkerk aan den IJssel door C. van der Burg aldaar aan de Commissie van beheer en toezicht over de droogmaking der kleine plassen in Schieland, goedgekeurd door Gedeputeerde Staten van Zuid-Holland 2 oktober 1866. Met een bewijs van niet bestaande hypothecaire inschrijvingen., 190; 1 omslag
        Besteknummer 139
      - Contract inzake verkoop van 4 percelen land en water, gelegen te Nieuwerkerk aan den IJssel door J. van der Ham aldaar aan de Commissie van beheer en toezicht over de droogmaking der kleine plassen in Schieland, goedgekeurd door Gedeputeerde Staten van Zuid-Holland 2 oktober 1866. Met een bewijs van niet bestaande hypothecaire inschrijvingen., 191; 1 omslag
        Besteknummer 140
      - Contract inzake verkoop van 20 percelen land en water, gelegen te Nieuwerkerk aan den IJssel door C. in 't Hout aldaar aan de Commissie van beheer en toezicht over de droogmaking der kleine plassen in Schieland, goedgekeurd door Gedeputeerde Staten van Zuid-Holland 2 oktober 1866. Met een bewijs van niet bestaande hypothecaire inschrijvingen., 192; 1 omslag
        Besteknummer 141
      - Contract inzake verkoop van 50 percelen land en water, gelegen te Kralingen door H. van Zomeren aldaar, de familie Trompert te Rotterdam, D. Klauwers te Rotterdam en de familie de Jong te Kralingen en Rotterdam aan de Commissie van beheer en toezicht over de droogmaking der kleine plassen in Schieland, goedgekeurd door Gedeputeerde Staten van Zuid-Holland 16 oktober 1866. Met bewijzen van niet bestaande hypothecaire inschrijvingen., 193; 1 omslag
        Besteknummer 142
      - Contract inzake verkoop van een perceel water gelegen te Hillegerberg door J. Zuring aldaar aan de Commissie van beheer en toezicht over de droogmaking der kleine plassen in Schieland, goedgekeurd door Gedeputeerde Staten van Zuid-Holland 16 oktober 1866. Met een bewijs van niet bestaande hypothecaire inschrijvingen., 194; 1 omslag
        Besteknummer 143
      - Contract inzake verkoop van 2 percelen land gelegen te Kralingen door W. Haak aldaar aan de Commissie van beheer en toezicht over de droogmaking der kleine plassen in Schieland, goedgekeurd door Gedeputeerde Staten van Zuid-Holland 16 oktober 1866. Met een bewijs van niet bestaande hypothecaire inschrijvingen en een ouder eigendomsbewijs., 1860; 195; 1 omslag
        Besteknummer 144
      - Contract inzake verkoop van 2 percelen land gelegen te Zevenhuizen door S. Paul te Bergschenhoek aan de Commissie van beheer en toezicht over de droogmaking der kleine plassen in Schieland, goedgekeurd door Gedeputeerde Staten van Zuid-Holland 16 oktober 1866. Met een bewijs van niet bestaande hypothecaire inschrijvingen., 196; 1 omslag
        Besteknummer 145
      - Contract inzake verkoop van 5 percelen land en water, gelegen te Kralingen door H.A. Lambert aldaar aan de Commissie van beheer en toezicht over de droogmaking der kleine plassen in Schieland, goedgekeurd door Gedeputeerde Staten van Zuid-Holland 16 oktober 1866. Met een bewijs van niet bestaande hypothecaire inschrijvingen en een kwitantie., 197; 1 omslag
        Besteknummer 146
      - Contract inzake verkoop van 4 percelen land gelegen te Hillegersberg door C. Vervat wed. M. Kleijweg te Kralingen aan de Commissie van beheer en toezicht over de droogmaking der kleine plassen in Schieland, goedgekeurd door Gedeputeerde Staten van Zuid-Holland 2 november 1866. Met een bewijs van doorhaling van hypothecaire inschrijving en een staat van hypothecaire inschrijving., 198; 1 omslag
        Besteknummer 147
      - Contract inzake verkoop van 2 percelen land gelegen te Capelle aan den IJssel door Mr. G.A. de Raadt te Dordrecht en zijn minderjarige kinderen aan de Commissie van beheer en toezicht over de droogmaking der kleine plassen in Schieland, goedgekeurd door Gedeputeerde Staten van Zuid-Holland 2 november 1866. Met een bewijs van niet bestaande hypothecaire inschrijvingen., 199; 1 omslag
        Besteknummer 148
      - Contract inzake verkoop van 45 percelen land en water, gelegen te Kralingen door A. Hioolen aldaar aan de Commissie van beheer en toezicht over de droogmaking der kleine plassen in Schieland, goedgekeurd door Gedeputeerde Staten van Zuid-Holland 2 november 1866. Met een bewijs van niet bestaande hypothecaire inschrijvingen en oudere eigendomsbewijzen., 1833-1849; 200; 1 omslag
        Besteknummer 149
      - Contract inzake verkoop van 3 percelen land en water, gelegen te Nieuwerkerk aan den IJssel door J. van Lakerveld Blanken te Gouda aan de Commissie van beheer en toezicht over de droogmaking der kleine plassen in Schieland, goedgekeurd door Gedeputeerde Staten van Zuid-Holland 2 november 1866. Met een bewijs van niet bestaande hypothecaire inschrijvingen., 201; 1 omslag
        Besteknummer 150
      - Contract inzake verkoop van 3 percelen land en water, gelegen te Nieuwerkerk aan den IJssel door Tr. de Bruijn wed. A. Dekker aldaar aan de Commissie van beheer en toezicht over de droogmaking der kleine plassen in Schieland, goedgekeurd door Gedeputeerde Staten van Zuid-Holland 20 november 1866. Met een bewijs van niet bestaande hypothecaire inschrijvingen., 202; 1 omslag
        Besteknummer 151
      - Contract inzake verkoop van 33 percelen land en water, gelegen te Zevenhuizen en te Nieuwerkerk aan den IJssel door A. Dekker te Heerdt en Th. Buijs te Capelle aan den IJssel aan de Commissie van beheer en toezicht over de droogmaking der kleine plassen in Schieland, goedgekeurd door Gedeputeerde Staten van Zuid-Holland 20 november 1866. Met een bewijs van niet bestaande hypothecaire inschrijvingen en een ouder eigendomsbewijs., 203; 1 omslag
        Besteknummer 152
      - Contract inzake verkoop van 12 percelen land en water, gelegen te Capelle aan den IJssel door J. Diersen te Hillegersberg aan de Commissie van beheer en toezicht over de droogmaking der kleine plassen in Schieland, goedgekeurd door Gedeputeerde Staten van Zuid-Holland 2 november 1866. Met een staat van hypothecaire inschrijving., 204; 1 omslag
      - Contract inzake verkoop van 3 percelen land en water, gelegen te Capelle aan den IJssel door W. Vermeulen aldaar c.s. aan de Commissie van beheer en toezicht over de droogmaking der kleine plassen in Schieland, goedgekeurd door Gedeputeerde Staten van Zuid-Holland 14 november 1866. Met een bewijs van niet bestaande hypothecaire inschrijvingen., 205; 1 omslag
        Besteknummer 154
      - Contract inzake verkoop van 2 percelen land en water, gelegen te Kralingen door C.Th.J. van Oordt te Rotterdam aan de Commissie van beheer en toezicht over de droogmaking der kleine plassen in Schieland, goedgekeurd door Gedeputeerde Staten van Zuid-Holland 14 november 1866. Met een bewijs van niet bestaande hypothecaire inschrijvingen., 206; 1 omslag
        Besteknummer 155
      - Contract inzake verkoop van 4 percelen land en water, gelegen te Kralingen door A.W.E. Beelaerts wed. C.J. Gevers Deijnoot te 's-Gravenhage aan de Commissie van beheer en toezicht over de droogmaking der kleine plassen in Schieland, goedgekeurd door Gedeputeerde Staten van Zuid-Holland 14 november 1866. Met een bewijs van niet bestaande hypothecaire inschrijvingen., 207; 1 omslag
        Besteknummer 156
      - Contract inzake verkoop van 10 percelen land en water, gelegen te Nieuwerkerk aan den IJssel door M. Molenaar aldaar aan de Commissie van beheer en toezicht over de droogmaking der kleine plassen in Schieland, goedgekeurd door Gedeputeerde Staten van Zuid-Holland 14 november 1866. Met een bewijs van niet bestaande hypothecaire inschrijvingen en een staat van hypothecaire inschrijving., 208; 1 omslag
        Besteknummer 157
      - Contract inzake verkoop van 12 percelen land en water, gelegen te Hillegersberg door J. van der Kloot wed. T. Reijneveld te Koudekerk aan de Commissie van beheer en toezicht over de droogmaking der kleine plassen in Schieland, goedgekeurd door Gedeputeerde Staten van Zuid-Holland 20 november 1866. Met een bewijs van niet bestaande hypothecaire inschrijvingen., 209; 1 omslag
        Besteknummer 158
      - Contract inzake verkoop van 13 percelen land en water, gelegen te Kralingen door W.Haak, C.Haak en T. de Bruin aldaar aan de Commissie van beheer en toezicht over de droogmaking der kleine plassen in Schieland, goedgekeurd door Gedeputeerde Staten van Zuid-Holland 20 november 1866. Met bewijzen van niet bestaande hypothecaire inschrijvingen en oudere eigendomsbewijzen., 1848-1859; 210; 1 omslag
        Besteknummer 159
      - Contract inzake verkoop van 63 percelen land en water, gelegen te Hillegersberg door A. Dekker te Heerdt en Th. Buijs te Capelle aan den IJssel aan de Commissie van beheer en toezicht over de droogmaking der kleine plassen in Schieland, goedgekeurd door Gedeputeerde Staten van Zuid-Holland 20 november 1866. Met een bewijs van niet bestaande hypothecaire inschrijvingen., 211; 1 omslag
        Besteknummer 160
      - Contract inzake verkoop van 10 percelen land en water, gelegen te Nieuwerkerk aan den IJssel door M. Moons aldaar aan de Commissie van beheer en toezicht over de droogmaking der kleine plassen in Schieland, goedgekeurd door Gedeputeerde Staten van Zuid-Holland 20 november 1866. Met een bewijs van niet bestaande hypothecaire inschrijvingen., 212; 1 omslag
        Besteknummer 161
      - Contract inzake verkoop van 2 percelen land gelegen te Nieuwerkerk aan den IJssel door de polder Essegansdorp en Blaardorp aan de Commissie van beheer en toezicht over de droogmaking der kleine plassen in Schieland, goedgekeurd door Gedeputeerde Staten van Zuid-Holland 27 november 1866. Met een bewijs van niet bestaande hypothecaire inschrijvingen., 213; 1 omslag
        Besteknummer 162
      - Contract inzake verkoop van 4 percelen land, gelegen te Hillegersberg door C. Boogaard-Parqui te Rotterdam aan de Commissie van beheer en toezicht over de droogmaking der kleine plassen in Schieland, goedgekeurd door Gedeputeerde Staten van Zuid-Holland 22 januari 1867. Met een bewijs van niet bestaande hypothecaire inschrijvingen., 214; 1 omslag
        Besteknummer 163
      - Contract inzake verkoop van 7 percelen land en water, gelegen te Capelle aan den IJssel door Th.Buijs aldaar en A. Dekker te Heerdt aan de Commissie van beheer en toezicht over de droogmaking der kleine plassen in Schieland, goedgekeurd door Gedeputeerde Staten van Zuid-Holland 22 januari 1867. Met een bewijs van niet bestaande hypothecaire inschrijvingen, 215; 1 omslag
        Besteknummer 164
      - Contract inzake verkoop van 8 percelen land en water, gelegen te Capelle aan den IJssel door J. Tavenraat te Rotterdam en zijn minderjarige kinderen aan de Commissie van beheer en toezicht over de droogmaking der kleine plassen in Schieland, goedgekeurd door Gedeputeerde Staten van Zuid-Holland 22 januari 1867. Met een bewijs van niet bestaande hypothecaire inschrijvingen en oudere eigendomsbewijzen., 1820-1833; 216; 1 omslag
        Besteknummer 165
      - Contract inzake verkoop van 3 percelen land gelegen te Capelle aan den IJssel door Jhr.Mr. N. de Gijselaar te 's-Gravenhage aan de Commissie van beheer en toezicht over de droogmaking der kleine plassen in Schieland, goedgekeurd door Gedeputeerde Staten van Zuid-Holland 22 januari 1867. Met een bewijs van niet bestaande hypothecaire inschrijvingen., 217; 1 omslag
        Besteknummer 166
      - Contract inzake verkoop van 10 percelen land en water, gelegen te Kralingen door H. Boon aldaar aan de Commissie van beheer en toezicht over de droogmaking der kleine plassen in Schieland, goedgekeurd door Gedeputeerde Staten van Zuid-Holland 22 Januari 1867. Met een bewijs van niet bestaande hypothecaire inschrijvingen, 218; 1 omslag
        Besteknummer 167
      - Contract inzake verkoop van een perceel land gelegen te Zevenhuizen door A. Radder aldaar aan de Commissie van beheer en toezicht over de droogmaking der kleine plassen in Schieland, goedgekeurd door Gedeputeerde Staten van Zuid-Holland 22 januari 1867. Met een bewijs van niet bestaande hypothecaire inschrijvingen, en een ouder eigendomsbewijs., 1848; 219; 1 omslag
        Besteknummer 168
      - Contract inzake verkoop van een perceel land gelegen te Hillegersberg door de polder Kralingen aan de Commissie van beheer en toezicht over de droogmaking der kleine plassen in Schieland, goedgekeurd door Gedeputeerde Staten van Zuid-Holland 22 januari 1867. Met een bewijs van niet bestaande hypothecaire inschrijvingen., 220; 1 omslag
        Besteknummer 169